臺灣高雄地方法院刑事判決　　　　　 96年度交簡上字第225號
上　訴　人　臺灣高雄地方法院檢察署檢察官
被　　　告　甲○○
上列上訴人因被告公共危險案件，不服臺灣高雄地方法院高雄簡
易庭96年6 月28日96年度交簡字第2448號第一審簡易判決（聲請
簡易判決處刑書案號：臺灣高雄地方法院檢察署96年度偵字第15
310 號），提起上訴，本院管轄之第二審合議庭，適用簡式審判
程序，判決如下：
    主  文
原判決撤銷。
甲○○服用酒類，不能安全駕駛動力交通工具而駕駛，處拘役肆
拾日，如易科罰金，以新臺幣壹仟元折算壹日。
    事  實
一、甲○○於民國96年5 月11日凌晨3 時許，在高雄縣鳳山市○
    ○路某卡拉OK店內，飲用3 至4 瓶瓶裝啤酒。於同日凌晨5
    時5 分許，飲用酒類後，已不能安全駕駛動力交通工具，猶
    騎乘車牌CR8-290 號重型機車返回住處，行經高雄縣鳳山市
    ○○路與善士街口處，因未戴安全帽而經警攔查，於同日5
    時54分許，經警測得其呼氣酒精濃度達每公升0.67毫克，因
    而查獲。
二、案經高雄縣政府警察局鳳山分局報告臺灣高雄地方法院檢察
    署檢察官偵查並聲請簡易判決處刑。
    理  由
一、本件被告甲○○所犯係死刑、無期徒刑、最輕本刑為3 年以
    上有期徒刑以外之罪，其於準備程序、審判程序中就被訴事
    實為有罪之陳述，本院經告知簡式審判程序之旨，並聽取被
    告、檢察官之意見後，乃裁定改行簡式審判程序。又因改行
    簡式審判程序之故，依刑事訴訟法第159 條第2 項之規定，
    本件並無同法第159 條第1 項傳聞法則之適用，合先敘明。
二、上揭犯罪事實，業據被告甲○○於本院審理中坦白承認（參
    本院卷附96年9 月27日審判筆錄第2 頁），並有呼氣酒精濃
    度達每公升0.67毫克之酒精測試報告、刑法第185 條之3案
    件測試觀察紀錄表、高雄縣政府警察局舉發違反道路交通處
    理事件通知單在卷可參（見警卷5 至7 頁）。而就醫學文獻
    所知，當呼氣酒精濃度達每公升0.25毫克時，將造成輕度協
    調功能降低之輕度酒精中毒症狀，當呼氣酒精濃度達每公升
    0.5 毫克時，將造成反應較慢、感覺減低、影響駕駛等輕到
    中度之酒精中毒症狀，此有行政院國軍退除役官兵輔導委員
    會臺北榮民總醫院88年8 月5 日（88）北總內字第26868 號
    函文可稽；復參酌德國、美國之認定標準，亦認為酒精濃度
    呼氣已達每公升0.55毫克以上，肇事率為一般正常人之10倍
    ，已達「不能安全駕駛」之標準，此有法務部88年5 月18日
    法（88）檢字第001669號函文及德國、美國之認定標準附卷
    可稽。職此，被告經測得呼氣所含酒精濃度高達每公升0.67
    毫克，已超過每公升0.55毫克，且為警查獲時，有語無倫次
    、多話之情事，此有上開刑法第18 5之3 案件測試觀察紀錄
    表在卷可佐，揆諸前揭說明，足認被告酒後確實已達不能安
    全駕駛之程度。本件事證明確，被告自白核與事實相符，其
    犯行堪以認定。
三、核被告所為，係犯刑法第185 條之3 之服用酒類不能安全駕
    駛動力交通工具而駕駛罪。原審認被告罪證明確，予以論罪
    科刑，固非無見，惟緩刑之宣告，除應具備一定條件外，並
    須有可認為以暫不執行刑罰為適當之情形，始得為之，屬法
    院裁判時得依職權裁量之事項。法院行使此項裁量職權時，
    應受比例原則、平等原則等一般法律原則之支配；此之所謂
    比例原則，指法院行使此項職權判斷時，須符合客觀上之適
    當性、相當性及必要性之價值要求，用以維護刑罰之均衡。
    經查，呼氣酒精濃度達每公升0.55毫克時，駕駛人將造成反
    應較慢、感覺減低、影響駕駛等輕到中度之酒精中毒症狀，
    且肇事率為一般正常人之10倍，業如前述，而被告呼氣酒精
    濃度已達每公升0.67毫克，其無法安全駕駛之情形尤甚前者
    ，被告自承飲用3 至4 瓶瓶裝啤酒，猶貿然駕駛機車返家，
    其在酒後控制能力降低下騎乘機車，猶如不定時之危險源，
    此等行為狀態，原可輕易自我約制，然被告竟漠視法令限制
    及政府一再宣導之嚴正態度，放任為之，且無證據足資認定
    被告無再犯之虞，容有受刑之必要，自不宜予宣告緩刑。檢
    察官上訴意旨指摘原判決宣告緩刑不當，為有理由，自應予
    以撤銷改判。爰審酌被告在酒後不能安全駕駛之情形下，仍
    貿然騎乘機車上路，對於其他用路人安全造成威脅；惟考量
    被告坦承犯行，態度良好，行為雖有可議之處，然酒後所騎
    乘為機車，危險不若客貨車之屬，呼氣測得酒精濃度為每公
    升0.67毫克，犯罪情節猶非極為嚴重，除於75年間，曾因傷
    害案件，經本院以74年度易字第4170號判決判處有期徒刑3
    月確定外，別無其他前科，素行尚非至為不良等一切情狀，
    量處如主文所示之刑，併諭知如主文所示易科罰金之折算標
    準。
據上論斷，應依刑事訴訟法第455條之1第1項、第3項、第369 條
第1 項前段、第364 條、第273 條之1 第1 項、第299 條第1 項
前段，刑法第185 條之3 、第41條第1 項前段，刑法施行法第1
條之1，判決如主文。
中　　華　　民　　國　　96　　年　　9 　　月　　29　　日
                  交通法庭    審判長法  官  方百正
                                    法  官  方錦源
                                    法  官  戴韻玲
以上正本證明與原本無異。
不得上訴。
中　　華　　民　　國　　96　　年　　9 　　月　　29　　日
  　　　　　　　　　　　　　　　　　書記官  王雪招
附錄法條：
中華民國刑法第185條之3
服用毒品、麻醉藥品、酒類或其他相類之物，不能安全駕駛動力
交通工具而駕駛者，處1 年以下有期徒刑、拘役或3 萬元以下罰
金。
